【裁判字號】    92,訴,227
【裁判日期】    920530
【裁判案由】    毒品危害防制條例
【裁判全文】
臺灣基隆地方法院刑事判決                          九十二年度訴字第二二七號
    公  訴  人  臺灣基隆地方法院檢察署檢察官
    被      告  甲  ○
右列被告因違反毒品危害防制條例案件，經檢察官提起公訴（九十二年度毒偵緝字第
三一號），本院判決如左：
    主      文
甲○連續施用第一級毒品，處有期徒刑柒月；又施用第二級毒品，處有期徒刑參月。
應執行有期徒刑捌月。
扣案之海洛因淨重零點貳壹公克、安非他命毛重壹點肆公克，均沒收銷燬之；注射針
筒參支，沒收之。
    事      實
一、甲○前曾因施用毒品案件，經送觀察、勒戒後，認無繼續施用毒品之傾向，由臺
    灣基隆地方法院檢察署檢察官於民國九十年九月二十四日，以九十年度毒偵字第
    一四一五號為不起訴處分確定。乃甲○復基於施用第一級毒品海洛因之概括犯意
    ，自九十一年九月中旬某日起，至九十一年十月二十三日清晨某時止，在基隆市
    ○○路二四九巷一九三號三樓其住處，以將海洛因置放於注射針筒內摻水稀釋後
    再予施打之方式，連續施用第一級毒品海洛因多次，平均一日施用二次；又於九
    十一年十月二十三日清晨某時（起訴書誤繕為九十一年十月二十三日下午五時十
    分許採尿回溯九十六小時內），在上址，以將安非他命置放在吸食器內加熱後再
    予吸食之方式，施用第二級毒品安非他命一次。嗣為警於九十一年十月二十三日
    下午五時十分許，在上址依法執行搜索時，當場查扣得甲○所有之海洛因淨重０
    ．二一公克、安非他命毛重一．四公克及注射針筒三支；而甲○本次採尿送驗之
    結果，因呈嗎啡及甲基安非他命陽性反應，經臺灣基隆地方法院檢察署檢察官聲
    請本院以九十一年度毒聲字第一０四九號裁定送臺灣基隆看守所附設觀察勒戒處
    所觀察、勒戒後，認有繼續施用毒品之傾向。
二、案經基隆市警察局第二分局報請臺灣基隆地方法院偵查起訴。
    理      由
一、右揭事實業據被告甲○於本院審理時坦承在卷，且有第一級毒品海洛因淨重０．
    二一公克、第二級毒品安非他命毛重一．四公克扣案及法務部調查局九十一年十
    一月五日調科壹字第三二０００一四八七號鑑定通知書正本乙紙在卷可按；而被
    告於警為查獲後所採集之尿液檢體，經基隆市警察局第二分局送請基隆市衛生局
    檢驗之結果，呈嗎啡（按海洛因經人體吸收代謝後，係以嗎啡型態為主隨尿液排
    出體外）及甲基安非他命陽性反應等事實，亦有基隆市衛生局基衛檢字第一三九
    四三號檢驗成績書正本乙紙在卷可憑，堪認被告自白與事實相符，可以採信；其
    於前揭時、地確有分別施用第一級毒品海洛因、第二級毒品安非他命之犯行無訛
    。又被告前因施用毒品案件，經觀察、勒戒後，認無繼續施用毒品之傾向，由臺
    灣基隆地方法院檢察署檢察官於九十年九月二十四日，以九十年度毒偵字第一四
    一五號為不起訴處分後，本次復因施用毒品案件，經觀察、勒戒後，認有繼續施
    用毒品之傾向等情，分別有臺灣高等法院被告全國前案紀錄表、上開不起訴處分
    書、臺灣基隆看守所九十二年四月二十二日基所戒字第０九二００００五０二號
    函附之有無繼續施用毒品傾向證明書各乙件附卷足佐。本件事證明確，被告施用
    毒品二犯之犯行，洵堪認定。
二、查海洛因、安非他命分別係毒品危害防制條例所定之第一級、第二級毒品，此為
    該條例第二條第二項第一款、第二款所明定。又犯毒品危害防制條例第十條施用
    毒品之罪者，檢察官應先將被告送勒戒處所觀察、勒戒，經觀察、勒戒後，無繼
    續施用毒品之傾向者，應由檢察官為不起訴處分，有繼續施用毒品之傾向者，由
    檢察官聲請法院裁定令入戒治處所施以強制戒治；依前開規定為不起訴處分後，
    五年內再犯施用毒品之罪，經觀察、勒戒後，認有繼續施用毒品之傾向或三犯以
    上者，不適用前開規定，但應由檢察官聲請法院裁定令入戒治處所施以強制戒治
    ，毒品危害防制條例第二十條定有明文。本件被告前於九十年間，因施用毒品案
    件，經送觀察、勒戒後，認無繼續施用毒品之傾向，由臺灣基隆地方法院檢察署
    檢察官以九十年度毒偵字第一四一五號為不起訴處分確定，本次復犯下本起案件
    ，經本院裁定送觀察、勒戒後，復認有繼續施用毒品之傾向，自應依法起訴判刑
    。核被告所為，係犯毒品危害防制條例第十條第一項、第二項之罪。被告施用第
    一級、第二級毒品前後，持有第一級毒品海洛因、第二級毒品安非他命之低度行
    為，應為施用毒品之高度行為所吸收，不另論罪。被告前後多次施用第一級毒品
    海洛因之犯行，時間緊接，所犯係構成要件相同之罪名，顯係基於概括犯意反覆
    為之，為連續犯，應依刑法第五十六條之規定，論以一罪，並加重其刑。未據檢
    察官起訴之部分，與已經起訴並經本院認定為有罪之部分，有連續犯之裁判上一
    罪關係，已如前述，依審判不可分之原則，本院自應併予審酌。被告所犯上開二
    罪間，犯意各別，行為互殊，應予分論併罰。爰審酌被告犯罪之動機、吸食頻率
    、曾有施用毒品之前科仍不知悔改，一再犯下本案，惟所犯之施用毒品犯行乃戕
    害自己身心健康，並未危及他人等一切情狀，分別量處如主文之刑，以示懲儆，
    併定其應執行之刑。
三、扣案之海洛因淨重０．二一公克、安非他命毛重一．四公克，均應依毒品危害防
    制條例第十八條第一項之規定，宣告沒收併銷燬之；至扣案之注射針筒三支，為
    被告所有供本件犯罪所用之物，且係一般市售藥用注射針筒，非專供施用毒品之
    器具，此除經被告自陳在卷外，並經本院當庭勘驗無訛，製有勘驗筆錄在卷可稽
    （詳見本院九十二年五月十四日訊問筆錄），爰依刑法第三十八條第一項第二款
    之規定，併為沒收之諭知。
據上論斷，應依刑事訴訟法第二百九十九條第一項前段，毒品危害防制條例第十條第
一項、第二項、第十八條第一項，刑法第十一條前段、第五十六條、第五十一條第五
款、第三十八條第一項第二款，判決如主文。
本案經檢察官熊南彰到庭執行職務。
中      華      民      國      九十二    年      五      月    三十    日
                                臺灣基隆地方法院刑事第三庭
                                    審判長  法  官  林火炎
                                            法  官  齊  潔
                                            法  官  王慧惠
右正本證明與原本無異。
對於本件判決如有不服，應於收受送達後十日內，向本院提出上訴書狀，上訴於臺灣
高等法院，並按他造當事人之人數附具繕本。
                                            書記官  吳麗雲
中      華      民      國      九十二    年      六      月    三      日
附錄論罪法條
毒品危害防制條例第十條第一項、第二項：
施用第一級毒品者，處六月以上五年以下有期徒刑。
施用第二級毒品者，處三年以下有期徒刑。


司法院資訊處製作；財團法人民間司法改革基金會備份。
